臺灣基隆地方法院刑事判決　　　　　　　 96年度易字第403號
公　訴　人　臺灣基隆地方法院檢察署檢察官
被　　　告　乙○○
被　　　告　甲○○
上列被告因傷害案件，經檢察官聲請簡易判決處刑（96年度偵字
第2220號），本院基隆簡易庭認有刑事訴訟法第451條之1 第4項
但書之情形，由本院改依通常程序審理，判決如下：
    主  文
本件公訴不受理。
    理  由
一、公訴意旨如聲請簡易判決處刑書所載。
二、按告訴乃論之罪，告訴人於第一審辯論終結前得撤回告訴；
    又告訴經撤回者，應諭知不受理之判決，刑事訴訟法第238
    條第1項、第303條第3款分別定有明文。
三、查本件被告乙○○、甲○○互訴傷害案件，公訴人認均係觸
    犯刑法第277條第1 項之傷害罪嫌，依同法第287條前段規定
    ，須告訴乃論。茲因雙方業已達成和解，分別具狀陳明撤回
    告訴之意思，有刑事撤回告訴狀2 份在卷可按，依前揭說明
    ，本件即應為不受理之諭知。又本件既查有刑事訴訟法第45
    1條之1第4項但書所列情形之一，即不宜以簡易判決處刑，
    爰改依通常程序審理，並不經言詞辯論，逕為不受理判決之
    諭知。
四、據上論斷，應依刑事訴訟法第452條、第303條第3款、第307
    條，判決如主文。
中　　華　　民　　國　　96　　年　　6 　　月　　28　　日
                  刑事第二庭法    官  齊潔
以上正本證明與原本無異。
如不服本判決應於收受本判決後10日內向本院提出上訴書狀，其
未敘述上訴理由者，並得於提起上訴後10日內向本院補提理由書
狀（均須按他造當事人之人數附繕本。）「切勿逕送上級法院」
中　　華　　民　　國　　96　　年　　6 　　月　　28　　日
                            書 記 官  潘端典
附件：
臺灣基隆地方法院檢察署檢察官聲請簡易判決處刑書
　　　　　　　　　　　　　　　　　　　96年度偵字第2220號
　　被　　　告　乙○○　男　32歲（民國○○年○月○○日生）
　　　　　　　　　　　　住臺北縣瑞芳鎮○○路○段18巷34號
　　　　　　　　　　　　身分證統一編號：Ｚ000000000號
　　          　甲○○　男　45歲（民國○○年○月○日生）
　　　　　　　　　　　　住基隆市○○區○○街369號
　　　　　　　　　　　　身分證統一編號：Ｚ000000000號
上列被告因傷害案件，業經偵查終結，認為宜聲請以簡易判決處
刑，茲敘述犯罪事實及證據並所犯法條如下：
    犯罪事實
一、乙○○與甲○○為同事關係， 2人於民國96年3月24日上午8
    時30分許，在臺北縣瑞芳鎮○○路132之2號工地工作之際，
    因故發生爭吵，竟均基於傷害之故意，先徒手環抱互毆，乙
    ○○再持其工作用之鐵鎚 1支（未扣案）毆打甲○○，致甲
    ○○受有頭皮挫傷併裂傷、頸部挫傷之傷害，乙○○則受有
    左臉部2×0.5公分表淺損傷、右側胸部6×1公分及左側背部
    4×0.2公分表淺性損傷等傷害。嗣經雙方報警處理，始知上
    情。
二、案經乙○○、甲○○訴由臺北縣政府警察局瑞芳分局報告偵
    辦。
    證據並所犯法條
一、訊據被告乙○○坦承毆打甲○○致傷之情不諱，惟辯稱：伊
    一開始沒有拿鐵鎚打甲○○， 2人是徒手互毆，後來伊看到
    甲○○有拿出鐵鎚，伊才把工作上隨身攜帶的鐵鎚拿出來防
    衛，與甲○○互 K等語。被告甲○○則矢口否認有何傷害之
    犯行，辯稱：是乙○○先用鐵鎚的尖部捶伊，伊才用手捶他
    的臉兩拳，其他部位伊都沒有打他，因為他拿鎚子一直要打
    伊，伊把他的雙手一起抱住，他才沒有辦法打伊，後來伊與
    他分開時，他手上還有拿一把美工刀割伊的頭部云云。經查
    ，被告 2人上開犯行，業據彼等供述在卷，並據證人張永壽
    證述在卷，且有瑞芳醫院診斷證明書、行政院衛生署基隆醫
    院驗傷診斷書、甲○○急診病歷各 1份附卷可稽，依據被告
    甲○○驗傷診斷書與急診病歷記載，其前往行政院衛生署基
    隆醫院急診時，主訴被人打，經醫生診斷其所受傷勢為頭皮
    挫傷併裂傷、頸部挫傷，並無美工刀所致之割傷情形，其上
    開辯詞顯與事實不符，不足採信，被告2人犯嫌均堪認定。
二、核被告2人所為，均係犯刑法第277條第1項之傷害罪嫌。
三、依刑事訴訟法第451條第1項聲請逕以簡易判決處刑。
    此    致
臺灣基隆地方法院基隆簡易庭
中　　華　　民　　國　　96　　年　　6 　　月　　6 　　日
                              檢　察　官  丙○○
本件正本證明與原本無異
中　　華　　民　　國　　96　　年　　6 　　月　　11　　日
                              書  記  官  林建价
參考法條：
中華民國刑法第277條第1項
傷害人之身體或健康者，處3年以下有期徒刑、拘役或1千元以下
罰金。
附記事項：
本件係依刑事訴訟法簡易程序辦理，法院簡易庭得不傳喚被告、
輔佐人、告訴人、告發人等出庭即以簡易判決處刑；被告、被害
人、告訴人等對告訴乃論案件如已達成民事和解而要撤回告訴或
對非告訴乃論案件認有受傳喚到庭陳述意見之必要時，請即另以
書狀向簡易法庭陳述或請求傳訊。
